臺灣宜蘭地方法院刑事判決　　　　　　　94年度簡上字第40號
　　上　訴　人　臺灣宜蘭地方法院檢察署檢察官
　　被　　　告　乙○○
上列上訴人因被告所犯侵占案件，不服本院羅東簡易庭94年度羅
簡字第148號，中華民國94年6月21日第一審簡易判決（聲請簡易
處刑案號：94年度偵字第1313號）提起上訴，本院管轄第二審合
議庭判決如下：
    主  文
上訴駁回。
    事實及理由
一、本案經本院第二審合議庭審理結果，認第一審刑事簡易判決
    以被告意圖為自己不法之所有，而侵占離本人所持有之物，
    判處被告罰金肆仟元，如易服勞役，以參佰元折算壹日。
    認事用法均無不合，量刑亦屬適當，應予維持，並引用第一
    審刑事簡易判決書所載之事實及理由（如附件）。
二、檢察官依告訴人甲○○之請求提起上訴，上訴意旨略以：原
    審依證人俞智偉之證詞遽認被告僅有侵占上開行動電話而無
    竊盜犯行，然證人俞智偉與被告為父子關係，證人俞智偉證
    詞顯有偏頗之虞；被告曾任利澤國小工友，並曾持有該國小
    機電室之鑰匙，是被告顯係擅自複製鑰匙而進入機電室內行
    竊，門鎖始無複製鑰匙而進入機電室內行竊，因認被告所為
    係犯刑法第三百二十條第一項之竊盜罪嫌。
三、經查；
（一）證人甲○○於偵查及本院審理時固證稱其在上開行動電話
      失竊前1、2個月，曾將串連利澤國小機電室鑰匙之該國小
      鑰匙1串交被告持以開啟機電室以外之門鎖，而被告隔1小
      時多始將該串鑰匙返還等語在卷，惟為被告否認在卷，並
      辯稱告訴人甲○○當時係交付機電室以外之 1支鑰匙，而
      依卷附資料，復無積極證據足資證明證人甲○○確曾將含
      機電室鑰匙 1串交付被告，從而檢察官徒以告訴人甲○○
      上開證詞率以推論被告即係趁持有 1串鑰匙之機會，擅自
      複製鑰匙進入機電室竊取上開行動電話云云，已屬無稽。
（二）證人甲○○於本院審理時另證稱其上開行動電話遭人竊取
      時，同時尚遭竊上開行動電話充電器、電鑽及砂輪機等語
      在卷。然查，宜蘭縣警察局羅東分局於 94年4月13日持本
      院核發之搜索票前往被告位於宜蘭縣冬山鄉○○路 37巷2
      號住處實施搜索，並未扣得告訴人甲○○上開同時遭竊之
      行動電話充電器、電鑽及砂輪機等物，且告訴人甲○○於
      偵查及本院審理時復證稱其上開行動電話遭竊當天，被告
      業已不在利澤國小擔任臨時僱員工作，且被告當天亦未返
      回利澤國小，其亦未目睹被告竊取等語。從而，被告竊盜
      犯行已乏積極證據證明，且此亦為檢察官認定在案，是檢
      察官上訴意旨徒依告訴人主觀片面推論提起上訴，改指被
      告之所為係犯刑法第三百二十條第一項之竊盜罪嫌云云，
      要屬無據。
（三）又原審係以被告自白侵占離告訴人甲○○所持有之上開行
      動電話後交予其不知情之子俞智偉使用，及贓物認領保管
      單、上開行電話通聯調閱單及照片，以及告訴人甲○○指
      訴上訴電話係其所有遭竊乙節，再參酌證人俞智偉亦證稱
      上開行動電話確係自被告處取得等情，綜合判斷據以認定
      被告所為係犯刑法第三百三十七條之侵占離本人所持有之
      物罪，惟檢察官上訴意旨僅以證人俞智偉與被告係屬父子
      ，證人俞智偉所為之證詞即不可採。然姑不論證人俞智偉
      上開證詞亦為檢察官引以為聲請簡易判決處刑之依據，且
      上訴意旨復未具體指明證人俞智偉證詞究有何不可採之處
      ，復執此隨意指摘原審判決係單以證人俞智偉上開證詞而
      認定被告係犯侵占離本人所持有之物罪，對於原審判決所
      引之其他證據恝置不論，檢察官上訴意旨自難謂當。
（四）綜上，本件上訴無理由，應予駁回。
據上論斷，應依刑事訴訟法第四百五十五條之一第一項、第三項
、第三百七十三條、第三百六十八條，判決如主文。
本案經檢察官賴慶祥到庭執行職務
中　　華　　民　　國　　94　　年　　12　　月　　26　　日
                  臺灣宜蘭地方法院刑事第三庭
                      審判長法  官  黃  永  勝
                            法  官  陳  嘉  年
                            法  官  林  楨  森
以上正本證明與原本無異。
本判決不得上訴。
                            書記官  謝  佩  欣
中　　華　　民　　國　　94　　年　　12　　月　　27　　日
附錄本案論罪科刑法條全文：
中華民國刑法第337條
意圖為自己或第三人不法之所有，而侵占遺失物、漂流物或其他
離本人所持有之物者，處五百元以下罰金。
